【裁判字號】    89,易,1131
【裁判日期】    890707
【裁判案由】    竊盜
【裁判全文】
臺灣桃園地方法院刑事判決                        八十九年度易字第一一三一號
    公訴人  臺灣桃園地方法院檢察署檢察官
    被  告  甲○○
右列被告因竊盜案件，經檢察官聲請本院桃園簡易庭以簡易判決處刑（八十九年度偵
字第三八二九號）及移送併案審理（八十九年度偵字第六三五五號），經本院改用通
常程序審理，判決如左：
        主  文
甲○○連續踰越安全設備竊盜，累犯，處有期徒刑捌月。
        事  實
一、甲○○前於民國（下同）八十四年間，因傷害等案件，經臺灣高等法院判處有期
    徒刑二年、六月，定其應執行有期徒刑二年五月確定，並於八十六年二月二十日
    執行完畢，竟仍不知悛悔，復基於意圖為自己不法所有之概括犯意，先於八十九
    年三月三日晚上八時四十分許，在桃園縣龜山鄉○○街十號前，徒手竊得黃耀淙
    （當時由乙○○駕駛使用中）所有停放該處惟引擎尚未熄火之ＬＶ─０八四九號
    自用小貨車（起訴書誤載為自用小客車）乙輛，供己代步之用；再於八十九年四
    月二十二日下午四時許（非夜間），自羅文浩桃園縣龜山鄉○○村○路工程一
    號住處之窗戶處攀爬而踰越安全設備進入之，而徒手竊得羅文浩所有如附表所示
    財物。嗣先於八十九年三月三日晚上九時許，黃耀淙在桃園縣龜山鄉○○○路八
    一巷巷口處發現甲○○駕駛其所有上開遭竊之自用小貨車經過，始循線於翌（四
    ）日凌晨一時許，在甲○○桃園縣龜山鄉山頂村十三鄰山頂三二之三號住處內逮
    捕甲○○本人，並在台北縣鶯歌鎮○○街十三巷四號前扣得上開自用小貨車乙輛
    （業據乙○○領回）；再於八十九年四月二十六日下午一時許，在桃園縣桃園市
    ○○路二０八號前查獲甲○○本人，並扣得上開羅文浩所有如附表所示財物（業
    據羅文浩領回）。
二、案經桃園縣警察局龜山分局報請臺灣桃園地方法院檢察署檢察官偵查聲請簡易判
    決處刑及移送併案審理。
        理  由
一、訊據被告甲○○固坦承於右揭時地竊取被害人乙○○所有上開自用小貨車乙輛之
    犯行不諱，惟矢口否認其餘犯行，辯稱：羅文浩上開住處曾遭火災，伊以為上開
    如附表所示財物為無主所有，始自窗戶進入其內撿拾之，伊並無竊取之故意及犯
    行云云。經查：被告右揭犯行業據其本人迭次於警、偵訊中及本院審理時供稱「
    我於民國籵九年三月三日二十時四十分，桃園縣龜山鄉○○街十號前竊取車號Ｌ
    Ｖ─０八四九號自小貨，車主黃耀淙，.... （見八十九年度偵字第三八二九號
    偵查卷第四頁）」、「我當時見該輛廣告宣傳車停於明興街十號前，見引擎未熄
    火，又沒有人在車上，我就私自將該車竊走（見八十九年度偵字第三八二九號偵
    查卷第五頁）」、「（你竊取該車後，有無駕駛到自強南路八一巷？有無與人發
    生糾紛？）有開至該地點，當時我正在停紅燈，突然有一男子衝過來捉我，我看
    見變綠燈了，馬上開車衝走逃逸（見八十九年度偵字第三八二九號偵查卷第五頁
    ）」、「是我在三月三日晚上八點四十分，在龜山鄉○○街十號前，看鑰匙在車
    上，未熄火，即將之竊走（見八十九年度偵字第三八二九號偵查卷第十九頁）」
    、「（你是於何時？何地？竊取羅文浩之財物？警方於何處查獲？）我是於本（
    八十九）年四月二十二日下午十四時左右，於桃園縣龜山鄉○○村○路工程一
    號所竊取的，警方是於我機車行李廂中查獲（見八十九年度偵字第六三五五號偵
    查卷第四頁）」、「該走因為之前遭火災，窗戶己損壞，我便由窗戶爬入，進入
    後便發現等財物，我就將東西竊取（見八十九年度偵字第六三五五號偵查卷第五
    頁）」、「八十九年三月三日晚上八時四十分，我確有開走ＬＶ─０八四九號自
    小貨車，並開回家，八十九年三月四日被警查獲（見本院八十九年六月二十二日
    筆錄）」、「（在警訊偵查及本院訊問中所說的話是否實在？我有把車開走，實
    在（見本院八十九年六月二十三日筆錄）」、「（八十九年四月二十二日下午四
    點有無偷零錢金銀幣等物？）那是我在燒燬房子檢到的，我是爬窗戶進去，我沒
    有帶東西進去（見本院八十九年六月二十三日筆錄）」等語綦詳，核與被害人乙
    ○○、羅文浩二人於警訊中指述之情節，均相符合，復有業據被害人乙○○、羅
    文浩二人分別領回上開自用小貨車乙輛及如附表所示財物之贓物認領保管單各乙
    紙、車輛竊盜、車牌失竊資料個別查詢報表乙紙及如附表所示財物之照片三紙，
    在卷可稽，足堪認定。雖被告迭次警、偵訊中及本院審理時辯稱被害人羅文浩上
    開住處曾遭火災，其以為上開如附表所示財物為無主所有，始自窗戶進入其內撿
    拾之，其並無竊取之故意及犯行云云，惟桃園縣龜山鄉○○村○路工程一號乙
    址為被害人羅文浩所住居之住處乙節，業據被害人羅文浩於警訊中到案表明在卷
    ，且被害人羅文浩於警訊中亦證稱如附表所示之財物，確為其所有於八十九年四
    月二十二日遭竊等語屬實，是被告所竊如附表所示之財物，顯非屬無主所有者，
    且被告行竊之上址復為被害人羅文浩之住處，則被告當時顯亦有為自己不法所有
    之意圖，至為灼然。被告此部分所辯，顯係事後卸責之詞，不足採信。被告犯行
    己臻明確，應予依法論科。
二、核被告所為，係犯刑法第三百二十條第一項之竊盜罪及第三百二十一條第一項第
    二款之踰越安全設備竊盜罪。公訴人以被告上開所犯刑法第三百二十條第一項之
    竊盜犯行，向本院桃園簡易庭聲請簡易判決處刑，惟被告前於八十四年間，因傷
    害等案件，經臺灣高等法院判處有期徒刑二年、六月，定其應執行有期徒刑二年
    五月確定，並於八十六年二月二十日執行完畢，此有本院刑案被告全國前案紀錄
    表乙份可佐，且另經臺灣桃園地方法院檢察署檢察官移送八十九年度偵字第六三
    五五號之踰越安全設備竊盜案件併予本院審理，則被告上開所犯，不僅已非屬得
    諭知宣告緩刑、易科罰金之有期徒刑或拘役、罰金者，且被告因臺灣桃園地方法
    院檢察署檢察官上開併案審理部分之犯罪事實，亦足認公訴人原求刑已屬不當，
    爰依刑事訴訟法第四百五十一條之一第四項但書第一款、第二款後段、第四五十
    二條規定，將本案改依通常程序審理之；臺灣桃園地方法院檢察署檢察官移送上
    開八十九年度偵字第六三五五號案件併予本院審理部分，雖未據公訴人對之一併
    提公訴在卷，惟因被告此部分犯罪事實與公訴人原起訴部分間，有連續犯之裁判
    上一罪關係，依刑事訴訟法第二百六十七條規定，應併為公訴人原起訴部分效力
    所及，本院自得併予審理，合先敘明。被告先後二次竊盜犯行，其時間緊接，所
    犯構成要件相同，顯係基於概括犯意所為，為連續犯，應論以較重之踰越安全設
    備竊盜乙罪，並加重其刑。又被告前於八十四年間因傷害等案件，經臺灣高等法
    院判處有期徒刑二年、六月，定其應執行有期徒刑二年五月確定，並於八十六年
    二月二十日執行完畢，此有上開本院刑案被告全國前案紀錄表乙份可佐，其復於
    五年內再犯有期徒刑以上之本罪，為累犯，應依刑法第四十七條規定，加重其刑
    ，並依法遞加重之。爰審酌被告前曾受有期徒刑之執行完畢，竟仍不知悛悔，復
    連續竊取被害人黃耀淙、羅文浩二人上開財物，已損及被害人黃耀淙、羅文浩二
    人之權益及其犯罪後之態度等一切情狀，量處如主文所示之刑，以資儆懲。
據上論斷，應依刑事訴訟法第四百五十一條第四項但書第一款、第二款後段、第四百
五十二條、第二百九十九條第一項前段，刑法第五十六條、第三百二十一條第一項第
二款、第四十七條，判決如主文。
本案經檢察官張尹敏到庭執行職務。
中      華      民      國      八十九    年     七     月     七     日
                          臺灣桃園地方法院刑事第四庭
                              法  官  林 晏 鵬
右正本證明與原本無異。
如不服本判決，應於判決送達後十日內向本院提出上訴狀( 應附繕本 )，上訴於
臺灣高等法院。
                              書記官  張 雅 慧
中        華        民        國   八十九   年   七   月    七    日
附論罪科刑依據之法條：刑法第三百二十一條
刑法第三百二十一條
犯竊盜罪而有左列情形之一者，處六月以上五年以下有期徒刑：
一、於夜間侵入住宅或有人居住之建築物、船艦或隱匿其內而犯之者。
二、毀越門扇、牆垣或其他安全設備而犯之者。
三、攜帶兇器而犯之者。
四、結夥三人以上而犯之者。
五、乘火災、水災或其他災害之際而犯之者。
六、在車站或埠頭而犯之者。
前項之未遂犯罰之。


司法院資訊處製作；財團法人民間司法改革基金會備份。
